臺灣嘉義地方法院民事判決
111年度嘉小字第255號
原      告  祥睿不動產經紀有限公司

法定代理人  林怡茹  
訴訟代理人  蘇盈楚  
被      告  楊家程  
訴訟代理人  楊淑娟  
上列當事人間請求給付服務費事件，本院於民國111年6月28日言
詞辯論終結，判決如下：
    主      文
被告應給付原告新臺幣94,000元，及自民國111年2月15日起至清
償日止，按週年利率百分之5計算之利息。
訴訟費用新臺幣1,500元由被告負擔。
本判決得假執行。
    事實及理由
一、原告主張：按民法第565條規定：「稱居間者，謂當事人約
    定，一方為他方報告訂約之機會或為訂約之媒介，他方給付
    報酬之契約。」再按民法第568條第1項規定：「居間人，以
    契約因其報告或媒介而成立者為限，得請求報酬。」據此，
    居間人之報酬，於雙方當事人因居間而成立契約時，應許其
    請求，合先敘明。經查，訴外人余秀雲委託原告銷售坐落嘉
    義市○區○○○路000巷0號之房地（下稱系爭房地），經原告居
    間仲介被告於民國110年6月24日購買系爭房地，並與余秀雲
    簽訂不動產買賣契約書並已移轉所有權登記給被告，有土地
    及建物謄本可證，原告業於110年11月27日已協助被告完成
    交屋事宜。原告既已居間仲介被告與余秀雲簽立不動產買賣
    契約，依上揭說明，原告得向被告請求居間人報酬。而被告
    於簽訂上揭不動產買賣契約書時亦已簽訂服務費確認單同意
    給付服務費。原約定服務費為新臺幣（下同）120,000元，
    嗣後兩造協議更改為94,000元，被告依約需給付原告服務費
    ，然被告竟不依約履行，原告於110年12月22日寄發存證信
    函催告被告給付服務費，被告均置之不理，爰依兩造居間法
    律關係、服務費確認單之約定請求被告給付服務費94,000元
    等語。並聲明：被告應給付原告94,000元，及自起訴狀繕本
    送達翌日起至清償日止，按週年利率5%計算之利息。
二、被告則以：
　㈠110年7月30日曾耀慶店東有說：「身為店東，我講話不能不
    負責，我今天講的每句話，都要負責到底。」(證物1)，附
    上110年8月8日所談之光碟及內文，原告應負起：「收你2%
    服務費或者我們給你減1%也好，沒關係。」之責任。
　㈡房屋買賣從一開始仲介都沒有誠實交代，被告109年9月中旬
    才知「不動產委託銷售標的現況說明書」(成屋)與實際狀況
    不符合：⒈基地使用現況，基地上有無供公眾通行之私有道
    路？（指道路、現有巷道、人行道及沿道路邊綠帶等）。⒉
    建物管理現況，是否有違建、改建或增建之情事？帶看屋時
    ，蘇小姐說：屋況「鋼筋水泥」、實價登錄也是提供周邊鋼
    筋水泥房屋之價位。簽約時看到建物謄本：「主要建材：補
    強磚木造」當時問蘇小姐說：「未申請變更」造假市場成交
    價格。楊淑娟於110年7月24日中午14時30分前往原告公司，
    因房屋貸款未有進展，請求與屋主協商，當時卻遭到原告公
    司蔡店長、蘇小姐..等4人相逼，要楊淑娟拿現在居住之房
    子出來「二貸」，以居間為營業者，無視楊淑娟是否有能力
    償還貸款。110年8月3日收到賣方的存證信函，是由原告之
    專任代書所擬，代書為何不積極處理貸款事項呢（於110年1
    1月由原告專任之正和代書事務所李代書向楊淑娟承認為賣
    方擬存證信函）？我們最初開始講的是存證信函的事，因為
    仲介在貸款一直拖，且都沒有交代，卻收到賣方存證信函，
    之後請店東幫我方處理存證信函，是店東自己在講違約金的
    事，依店東電話聯絡，有說2%的服務費要減成1%，當初屋主
    也知道服務費2%也是包含在成交價裡面，可以傳喚前屋主到
    庭作證等語。
　㈢並聲明：原告之訴駁回。　　　
三、得心證之理由： 
  ㈠原告主張被告經其居間仲介，以總價470萬元向訴外人余秀雲
    購買系爭房地，於110年6月24日簽訂不動產買賣契約書，並
    已完成所有權移轉登記及點交，被告迄今未給付原告居間報
    酬之事實，業據其提出確認書、買賣議價委託書、不動產買
    賣契約書、服務費確認單、建物及土地登記謄本等件為證，
    且為被告所不爭執，是此部分事實，堪信為真實。
　㈡按稱居間者，謂當事人約定，一方為他方報告訂約之機會或
    為訂約之媒介，他方給付報酬之契約。居間人，以契約因其
    報告或媒介而成立者為限，得請求報酬。契約附有停止條件
    者，於該條件成就前，居間人不得請求報酬。民法第565條
    、第568條，分別定有明文。查依卷附兩造簽訂之確認書其
    他約定與說明第二項明確記載「議價成功委託人應支付以購
    屋總價額2%計算的服務費用予受託人，並於簽訂不動產買賣
    契約書之同時一次支付。」，及被告於110年6月24日簽署之
    服務費確認單記載「成交金額：470萬元。應收服務費：12
    萬元」，原告主張兩造協議被告應給付之服務費係依成交價
    2%即94,000元，核屬有據，衡之常情亦無民法第572條所定
    「約定之報酬，較居間人所任勞務之價值，為數過鉅失其公
    平者」及有何違反誠信原則之情事，則被告自應受上開確認
    書及服務費確認單之拘束。
　㈢被告雖提出楊淑娟與原告店東曾耀慶於110年8月8日對話之錄
    音光碟及譯文為證，然此均係楊淑娟與曾耀慶針對賣方寄發
    存證信函催告點交房屋之事所為對話，曾耀慶於對話中表示
    ：「…我會跟你說處理回函，請他到法院告，到法院告的時
    候，我們不會有什麼缺失，我們房仲不會有缺失，我們可能
    收你2%服務費，或者我們給你1%也好，沒關係，賣方他沒收
    你違約金，我可以跟他拿，賺多賺少的問題…」，細觀前揭
    對話錄音譯文內容，曾耀慶表示服務費可能減為成交價1%之
    前提係被告違約而遭賣方沒收違約金之情形下，並無向被告
    承諾由其單方意思決定將服務費減為成交價1%，證人曾耀慶
    於本院審理時亦證述：被告曾因不願意履約與我電話中交談
    ，當時沒有討論到服務費要如何處理，被告所播放電話錄音
    內容，只有摘錄其中一句，被告要提出完整對話內容，被告
    並沒有提出這句話的前因後果等語，是依被告上開舉證，尚
    無從證明曾耀慶有為承諾服務費減為成交價1%之表示，被告
    此部分之抗辯，無從採信。
　㈣綜上所述，原告依契約之法律關係，請求被告給付94,000元
    及自起訴狀繕本送達翌日即111年2月15日起至清償日止，按
    週年利率5%計算之利息，為有理由，應予准許。
四、本件事證已臻明確，兩造其餘攻擊防禦方法，核與判決結果
    不生影響，爰不逐一論述。
五、本件係適用小額程序所為被告敗訴之判決，依民事訴訟法第
    436條之20規定，應依職權宣告假執行。
六、訴訟費用負擔之依據：依民事訴訟法第78條及同法第436條
    之19條第1項規定，確定本件訴訟費用額為第一審裁判費1,0
    00元、證人日旅費500元，合計1,500元，應由被告負擔。
中　　華　　民　　國　　111 　年　　7 　　月　　12　　日
                  臺灣嘉義地方法院嘉義簡易庭
                                  法　官　孫偲綺
以上正本係照原本作成。
如對本判決上訴，須於判決送達後20日內向本庭（嘉義市文化路
308之1號）提出上訴狀（均須按他造當事人之人數附繕本）。如
委任律師提起上訴者，應一併繳納上訴審裁判費。
民事訴訟法第436條之24第2項規定：對小額程序之第一審裁判之
上訴或抗告，非以其違背法令為理由，不得為之。
中　　華　　民　　國　　111 　年　　7 　　月　　12　　日
                                  書記官  李珈慧